臺灣新北地方法院板橋簡易庭小額民事判決
　　　　　　　　　　　　　　　　　 110年度板小字第3192號

原　　　告　趙一婷　

被　　　告　李祥捷　
兼上一人
法定代理人　李世弘　
上列當事人間請求侵權行為損害賠償事件，於民國110年10月27
日言詞辯論終結，本院判決如下：
    主  文
被告應給付原告新臺幣壹萬元，及自民國一百一十年九月三日起
至清償日止，按年息百分之五計算之利息。
原告其餘之訴駁回。
訴訟費用新臺幣壹仟元由被告負擔新臺幣壹佰貳拾元，餘由原告
負擔。
本判決原告勝訴部分得假執行。
    事實及理由
一、原告起訴主張：被告李祥捷係民國00年0月0日出生，於後述
    行為時為12歲以上未滿18歲之人，於110年2月28日16時許，
    在新北市○○區○○路00巷00號秀山公園內，因遊戲器材問
    題乙事與原告發生爭執，被告李祥捷竟基於妨害名譽之犯意
    ，在不特定之人得共見共聞下，公然對原告辱罵「幹妳娘!
    」等語，足以毀損原告人格尊嚴與社會評價。查被告李祥捷
    於事發當時尚未成年，故依前開規定，被告李世弘為被告李
    祥捷之法定代理人，應與被告李祥捷連帶負清償之責。爰依
    民法第184條、第187條、第195條之規定，提起本件訴訟，
    並聲明為：被告應給付原告新臺幣（下同）80,000元，及自
    起訴狀繕本送達之翌日起至清償日止，按年息百分之5計算
    之利息。
二、被告則以原告請求金額過高等語，請求駁回原告之訴。
三、原告主張之上開事實，業據提出本院110年度少護字第769號
    宣示筆錄等件影本為證。是被告李祥捷辱罵原告，對於原告
    之名譽構成侵權行為，應堪認定。
四、按因故意或過失，不法侵害他人之權利者，負損害賠償責
      任；無行為能力人或限制行為能力人，不法侵害他人之權
      利者，以行為時有識別能力為限，與其法定代理人連帶負
      損害賠償責任。行為時無識別能力者，由其法定代理人負
      損害賠償責任。不法侵害他人之身體、健康、名譽、自由
      、信用、隱私、貞操，或不法侵害其他人格法益而情節重
      大者，被害人雖非財產上之損害，亦得請求賠償相當之金
      額。民法第184條第1項前段、第187條第1項、第195條第
      1項前段分別定有明文。又按慰撫金之賠償須以人格權遭
      遇侵害，使精神上受有痛苦為必要，其核給之標準與財產
      上損害之計算不同，然非不可斟酌雙方身分、資力與加害
      程度，及其他各種情形核定相當之數額，最高法院51年台
      上字第223號判例參照。經查，本件被告李祥捷以髒話「
      幹你娘」辱罵原告，使原告名譽及人格等權利受有損害，
      足見被告李祥捷侵害原告名譽及人格之情節重大，揆諸前
      揭說明，原告本於侵權行為之法律關係，請求被告李祥捷
      賠償精神上之損害，於法即屬有據。查原告高職肄業、當
      時沒工作、無不動產及其他財產；被告李祥捷案發時無業
      也無就學、現在做餐飲業、月入1- 2萬元、有一部機車尚
      有車貸，此外無其他財產，業經兩造陳明在卷。本院審酌
      雙方之身分地位、經濟能力、被告李祥捷以情緒性言詞侮
      辱原告，貶損原告之名譽及人格，使原告受有相當之精神
      痛苦等一切情狀，認原告請求被告李祥捷給付精神慰撫金
      80,000元，尚嫌過高，應予核減為10,000元，方屬公允。
      是原告於此範圍之請求，自屬有據，應予准許。逾此範圍
      之請求，並非適當，不予准許。又被告李祥捷案發時為未
      成年人，被告李世弘為其法定代理人，揆諸民法第187條
      第1項，自應與被告李祥捷連帶負損害賠償責任。
五、從而，原告依侵權行為之法律關係，請求被告給付10,000元
    ，及自起訴狀繕本送達翌日即110年9月3日起至清償日止，
    按年息百分之5計算之利息，為有理由，應予准許。逾此部
    分之請求，為無理由，應予駁回。
六、本件係小額訴訟事件，應依民事訴訟法第436條之19第1項規
    定，確定本件訴訟費用為1,000元，由被告負擔120元，餘由
    原告負擔。
七、本件原告勝訴部分係依小額訴訟程序所為被告敗訴之判決，
    依民事訴訟法第436條之20之規定，爰依職權宣告假執行。
八、據上論結，原告之訴為一部有理由，一部無理由，依民事訴
    訟法第436條之23、第436條第2項、第436條之19第1項、第7
    9條、第436條之20，判決如主文。
中　　華　　民　　國　 110　　年　　11　　月　　17　　日
                  臺灣新北地方法院板橋簡易庭
                      法      官  呂安樂
以上正本係照原本作成。
如不服本判決，應於送達後20日內，向本院提出上訴狀，並表明
上訴理由（上訴理由應表明一、原判決所違背之法令及具體內容
。二、依訴訟資料可認為原判決有違背法令之具體事實。），如
於本判決宣示後送達前提起上訴者，應於判決送達後20日內補提
上訴理由書（須附繕本），如未於上訴後20日內補提合法上訴理
由書，法院得逕以裁定駁回上訴。
中　　華　　民　　國　 110　　年　　11　　月　　17　　日
　　　　　　　　　　　書記官　陳佩瑩